【裁判字號】    90,易,1891
【裁判日期】    900824
【裁判案由】    毀損
【裁判全文】
臺灣板橋地方法院刑事判決                          九十年度易字第一八九一號
    公  訴  人  臺灣板橋地方法院檢察署檢察官
    被      告  乙○○
右列被告因毀損等案件，經檢察官提起公訴（九十年度偵字第六一六二號），本院判
決如左：
    主  文
乙○○損壞他人之「迎春接福」、「年年有餘」裝飾品，處拘役拾日；又公然侮辱人
，處拘役貳拾日；又以加害生命之事恐嚇他人，致生危害於安全，處拘役拾日；如
易科罰金，均以佰元折算壹日。應執行拘役伍拾日，如易科罰金，以佰元折算壹
日。
    事  實
一、緣乙○○因其太太積欠甲○○會錢，甲○○曾去乙○○太太工作處鬧場過，乙○
    ○竟分別基於毀損、公然侮辱及恐嚇危害安全之犯意，於民國九十年二月一日二
    十二時五分許，至甲○○位於台北縣樹林市○○街一一六巷七號四樓住處，在其
    住處門前之不特定人或多數人得共見共聞之場所，徒手將甲○○擺在門前之過年
    「迎春接福」、「年年有餘」等裝飾品拉扯掉，以致不堪使用，足以生損害於甲
    ○○之財產權；且口出穢言稱：「幹你老母！幹你娘！幹你娘雞巴！」等語，以
    此方式辱甲○○，並向甲○○恐嚇稱：「你出來，我要讓你死！」等語，致甲
    ○○心生畏懼，足生危害於甲○○之安全。
二、案經告訴人甲○○訴由臺北縣警察局樹林分局報請台灣板橋地方法院檢察署檢察
    官偵查起訴。
    理  由
一、訊據被告乙○○矢口否認有為右揭犯行，辯稱：伊沒有甲○○，也沒有恐嚇他
    ，過年裝飾品不是伊拉扯掉的，可能是不小心撥開，要叫他出來，所以就掉下來
    云云。經查，右揭犯罪事實業據告訴人甲○○於警訊、偵查及本院審理時指訴甚
    詳，又告訴人甲○○所有之「迎春接福」、「年年有餘」等裝飾品，掉落在地上
    ，已斷裂破損，有現場照片二張附卷可稽，顯非因裝置不牢掉落所可能造成；參
    以告訴人甲○○曾去乙○○太太工作處鬧場，罵三字經、灑冥紙，此經被告供陳
    在卷，則被告乙○○一時氣憤之下，亦至告訴人甲○○住處為上開犯行，並非無
    稽，告訴人所指被告上開犯行，應堪採信，被告所辯，純屬卸責之詞，與事理不
    符，不足採信。本件事證明確，被告犯行，應堪認定。
二、核被告乙○○所為，係犯刑法第三百五十四條之毀損罪、第三百零九條第一項之
    公然侮辱罪及第三百零五條之恐嚇危害安全罪。被告乙○○所犯公然侮辱罪雖有
    數個辱動作，惟只係完成一個辱行為，僅有一個犯意，為接續犯，應僅論以
    一罪。被告乙○○所犯上開三罪，犯意各別，犯罪構成要件不同，亦無方法結果
    之牽連關係，應予分論併罰，公訴人認有牽連關係，為牽連犯，似有誤會。
    爰審酌被告犯罪之動機、目的、手段，犯罪所生之損害非重，及犯罪後否認犯行
    ，避重就輕，毫無悔意，態度不佳，被害人不願原諒被告等一切情狀，量處如主
    文所示之刑，以示懲儆，並定其應執行之刑及易科罰金之折算標準。
據上論斷，應依刑事訴訟法第二百九十九條第一項前段，刑法第三百零五條、第三百
零九條第一項、第三百五十四條、第五十一條第六款、第四十一條第一項前段，罰金
罰鍰提高標準條例第一條前段、第二條，判決如主文。
本案經檢察官許景森到庭執行職務。
中      華      民      國    九十      年      八      月    二十四    日
                                臺灣板橋地方法院刑事第二庭
                                  法  官  楊  晉  佳
右正本證明與原本無異。
如不服本判決，應於判決送達後十日內，向本院提出上訴狀。
                                  書記官  邱  美  龍
中      華      民      國    九十      年      八      月    二十八    日
附錄本案論罪科刑法條全文：
刑法第三百零五條
以加害生命、身體、自由、名譽、財產之事恐嚇他人，致生危害於安全者，處二年以
下有期徒刑、拘役或三百元以下罰金。
刑法第三百零九條第一項
公然侮辱人者，處拘役或三百元以下罰金。
以強暴犯前項之罪者，處一年以下有期徒刑、拘役或五百元以上罰金。
刑法第三百五十四條
毀棄、損壞前二條以外之他人之物或致令不堪用，足以生損害於公眾或他人者，處二
年以下有期徒刑、拘役或五百元以下罰金。


司法院資訊處製作；財團法人民間司法改革基金會備份。
